臺灣臺北地方法院刑事判決　　　　　　　 96年度訴字第837號
公　訴　人　臺灣臺北地方法院檢察署檢察官
被　　　告　丁○
選任辯護人　劉興業律師
上列被告因違反毒品危害防制條例案件，經檢察官提起公訴（96
年度偵字第3823號），本院判決如下：
    主  文
丁○犯如附表所示之罪，各處如附表所示之刑，應執行有期徒刑
玖年，扣案之第二級毒品貳包（共計驗餘淨重零點柒柒公克）均
沒收銷燬，扣案包裝上開毒品之空袋貳個、使用門號0000000000
號之行動電話壹具（含SIM卡）及犯罪所得新臺幣壹萬貳仟元均
沒收，如全部或一部不能沒收時，行動電話追徵其價額，犯罪所
得以其財產抵償之。
    事  實
一、丁○明知甲基安非他命及N,N–二甲基安非他命為毒品危害
    防制條例第2條第2項第2款所規定之第二級毒品，依法不得
    販賣，竟基於意圖營利之犯意，先於不詳之時間、地點，以
    不詳之價格，向真實姓名年籍不詳之人販入數量不詳甲基安
    非他命及N,N-二甲基安非他命，再分裝並分別以其所有之00
    00000000號行動電話與丙○○所有之0000000000號行動電話
    聯絡，於民國95年10月23日晚間9時14分許、95年11月12日
    晚間10時33分許（起訴書誤載為95年11月9日晚間11時53分
    ）、95年11月22日晚間11時55分許及95年11月月26日晚間11
    時29分許，在臺北市○○區○○街66巷6弄1號1樓住處前，
    以每次新臺幣（下同）3,000元之代價，販賣每包可供丙○○施用3至4次之第二級毒品甲基安非他命及N,N–二甲基安
    非他命予丙○○4次，合計丁○販賣甲基安非他命予丙○○
    之所得共12, 000元。經警於96年1月25日下午2時30分許，
    至丁○上揭住處搜索，當場於其皮包內查獲淨重0.79公克（
    驗餘淨重0.
    77公克）之第二級毒品2包。
二、案經臺北市政府警察局文山第二分局報告臺灣臺北地方法院
    檢察署檢察官偵查起訴。
    理  由
壹、程序方面：
一、按「被告以外之人於審判外之言詞或書面陳述，除法律有規
    定者外，不得作為證據」，刑事訴訟法第159條第1項定有明
    文。本件證人丙○○於警詢時所為之筆錄，係被告以外之人
    於審判外之陳述，屬傳聞證據，而被告及其辯護人於本院行
    準備程序時已就上開供述之證據能力提出爭執，且上開證人
    警詢中之陳述與刑事訴訟法第159條之2或第159條之3所定情
    形不相符合，且尚非為證明本件犯罪事實之存否所必要者，
    復查無其他得例外取得證據能力之法律依據，依刑事訴訟法
    第159條第1項規定，該項證據方法應予排除，不得作為本案
    證明被告有罪之依據。
二、按被告以外之人於偵查中向檢察官所為陳述，除顯有不可信
    之情況者外，得為證據，同法第159條之1第2項定有明文。
    偵查中對被告以外之人（包括證人、鑑定人、告訴人、被害
    人及共同被告等）所為之偵查筆錄，或被告以外之人向檢察
    官所提之書面陳述，性質上均屬傳聞證據。惟現階段刑事訴
    訟法規定檢察官代表國家偵查犯罪、實施公訴，依法其有訊
    問被告、證人及鑑定人之權，證人、鑑定人且須具結，而實
    務運作時，檢察官偵查中向被告以外之人所取得之陳述，原
    則上均能遵守法律規定，不致違法取供，其可信度極高，職
    是，被告以外之人前於偵查中已具結而為證述，除反對該項
    供述得具有證據能力之一方，已釋明「顯有不可信之情況」
    之理由外，不宜以該證人未能於審判中接受他造之反對詰問
    為由，即遽指該證人於偵查中之陳述不具證據能力。本件證
    人丙○○於檢察官偵查中所為之陳述已具結，被告及辯護人
    未曾提及檢察官在偵查時有不法取供之情形，亦無顯不可信
    之情況，依上說明，其於偵查中之證言自具有證據能力。
三、本判決其餘所引用之證據資料，其中傳聞證據部分，縱無刑
    事訴訟法第159條之1至第159條之4或其他規定之傳聞證據例
    外情形，亦因檢察官、被告及其辯護人於本院準備程序中同
    意作為證據（見本院卷第31頁），依刑事訴訟法第159 條之
    5第1項之規定，本院並審酌前開陳述作成時之情況均屬正常
    ，且與本案相關之待證事實具有關連性，認為適當，應得為
    證據。
貳、實體方面：
一、訊據被告丁○固不否認於96年1月25日下午2時30分許，為警
    持搜索票搜索其位於臺北市○○區○○街66巷6弄1號1樓住
    處，在其所有皮包內扣得第二級毒品2包（驗餘淨重0.77公
    克）等情，惟矢口否認有何販賣第二級毒品之犯行，辯稱：
    其販賣冰淇淋，未販賣安非他命，與丙○○係鄰居，偶而有
    看過丙○○，但不認識亦無往來，其皮包內之安非他命非其
    所有云云。經查：
  (一)本案警方於96年1月25日下午2時30分許，持搜索票搜索被告
    上開租屋處，於被告所有皮包內扣得含第二級毒品甲基安非
    他命成分之白色透明晶體2包（驗餘淨重共計0.77公克）等
    情，為被告所承認，而自被告處扣得白色透明晶體2包經臺
    北市政府警察局鑑定結果，檢出第2級毒品甲基安非他命及
    N,N–二甲基安非他命成分，有臺北市政府警察局96年5月4
    日北市鑑毒字第277號鑑驗通知書在卷可參，足認扣案之被
    告持有2包白色透明晶體，均屬第二級毒品。
  (二)證人丙○○於偵查中具結證稱：其施用毒品來源係其鄰居，
    從95年6月份透過朋友介紹開始接觸，賣家是女性，住其家
    後面，有帶警察去看過，買過3、4次，不記得確實日期，其
    以行動電話和賣家聯絡，要買時其才打電話給賣家，打給她
    都是要買，有時賣家會打電話問其要不要買，買的時間都是
    晚上9點過後至11、12點，交易地點都在賣家家門口，每次
    買3,000至5,000元，數量不知多少，買一次可以施用3、4次
    ，賣方電話是0000000000號，有記在手機內，賣方的長相矮
    矮的、沒有戴眼鏡，看起來像家庭主婦等語，經檢察官當庭
    勘驗被告於96年4月24日之偵訊光碟供證人丙○○指認，證
    人丙○○亦明確指述光碟中之人即為販賣毒品之阿姨（臺灣
    臺北地方法院檢察署96年度偵字第3823號卷第90至92、95
    頁）。於本院審理中具結證稱：其認識在庭之被告，兩人為
    鄰居，其住在臺北市○○區○○街66巷2弄1號已經10多年，
    於2、3年前開始施用毒品安非他命，從95年6月起接觸被告
    ，之前透過朋友跟被告取得毒品，後來知道被告有在販賣，
    就直接向被告買，稱呼被告為「阿姨」，要購買毒品時，就
    以自己之0000000000號行動電話與被告0000000000號電話聯
    絡，均為被告親自接聽，有時被告會打電話給其確認交易時
    間，除購買毒品外，不曾以電話與被告聯絡，向被告購買毒
    品次數為3次以上、5次以下，每次購買金額4,000至5,000元
    ，都是晚上，由被告親自在臺北市○○區○○街6弄1號1樓
    住處門口陽台交付，95年11月26日有向被告購買毒品，95年
    12月1日，其被警察查獲毒品分裝袋及吸食器，當天先以其
    吸食毒品做筆錄，後來警方要求供出販賣者，一開始其不知
    道被告名字，警察要求帶去販賣地點，其指出交易地點後，
    警方就找照片給其指認，其指認出被告的照片，其確定賣毒
    品之人即為在庭之被告等語（本院卷(二)第56頁背面至64頁背
    面）。而證人丙○○於95年12月1日為警查獲後所採得之尿
    液，呈安非他命類陽性反應，有臺灣尖端先進生技醫藥股份
    有限公司濫用藥物檢驗報告在卷可參。益證其所指向被告購
    買安非他命乙節，應屬真實可信。
  (三)又本件查獲過程，業據證人即員警甲○○於本院審理中具結
    證稱：其於95年12月1日查獲丙○○持有毒品分裝袋及吸食
    器，由其製作及訊問丙○○之筆錄，他坦承施用毒品，供稱
    毒品來源是向姓名不詳年約50、60歲之「阿姨」購買，後來
    他指認交易地點並親自帶警察去臺北市○○區○○街66巷6
    弄1號1樓，其等請管區以查戶口名義查訪上開住處婦人之真
    實姓名，住著一位丁○，再比對丙○○之通聯記錄後，就把
    被告之照片、地址，連同其他嫌疑犯照片給他看過後，他確
    認是丁○沒錯，始前往該處搜索，其等有到上開地址現場外
    面勘查，發現門戶緊閉，深夜也有人出入等語（本院卷(二)第
    42至44頁）。核與證人丙○○證述供出被告販賣毒品之過程
    互核相節。
  (四)至於被告販賣第二級毒品之時間、次數及金額，證人丙○○
    於偵查中證稱：買過3、4次，確實日期忘記，每次買的金額
    為3,000元至5,000元，要買的時候才打被告行動電話000000
    0000號，交易地點在被告家門口，買的時間都是晚上9點過
    後，到晚上11、12點，因為其工作性質，只有晚上有空，95
    年11月26日有買過1次等語（臺灣臺北地方法院檢察署96年
    度偵字第3823號卷第91、92頁）。在本院審理中證稱：要購
    買毒品時，就以自己0000000000號行動電話與被告00000000
    00號電話聯絡，除了購買毒品外，不曾以電話與被告聯絡，
    向被告購買毒品次數為3次以上、5次以下，每次購買金額
    4,000至5,000元，都是晚上，由被告親自在臺北市○○區○○街6弄1號1樓住處門口陽台交付，95年11月26日有向被告
    購買毒品等語（本院卷(二)第63、64頁）。再佐以證人丙○○
    使用之0000000000號行動電話與被告使用之0000000000號行
    動電話，分別於95年10月23日晚間9時14分、95年11月12日
    晚間10時33分、95年11月22日晚間11時55分及95年11月26日
    晚間11時29分，均有丙○○主動撥打被告電話之通聯記錄，
    核與證人丙○○所述交易時間為晚間9時以後至11、12時相
    符，且上述時間內證人丙○○所在地之基地臺位置均為臺北
    市文山區○○○路○段140號，與被告臺北市○○區○○街66
    巷6弄1號住處，距離僅173公尺，步行約3分鐘，有通聯記錄
    查詢及電子地圖列印資料在卷可佐，足認被告確實分別於上
    開時間在臺北市○○區○○街66巷6弄1號1樓之住處販賣毒
    品與丙○○4次，至於每次販賣之金額，應以證人丙○○所
    述最低金額3,000元計算，對被告較為有利。
  (五)被告及辯護意旨雖辯以：在被告皮包內扣得之安非他命2 包
    非其所有，係乙○○怕被搜索查獲始放在不知情之被告皮包
    內云云，固據被告舉證人乙○○為其佐證，證稱：臺北市○○區○○街66巷6弄1號係其租屋，96年1、2月間屋主欲將房
    屋收回，其房屋已經打掃乾淨，沒有地方放安非他命，被告
    把皮包清乾淨說要丟掉，其就將所購買之安非他命放在該皮
    包內，結果被警方查獲等語（本院卷(二)第33頁背面至41頁背
    面）。惟查：
    1.本件在被告皮包內查獲2包安非他命，被告皮包放在客廳
      ，皮包內有一些被告之證件，例如健保卡、身分證，還有
      名片、錢，皮包確定還在使用中，安非他命跟一疊紙夾在
      一起。此經執行搜索之警員甲○○於審理中證述甚詳（本
      院卷(二)第42頁）。第二級毒品甲基安非他命係貴重物品，
      被查獲此毒品又涉犯重罪，持有之人除藏置隱密處所之外
      ，因防失落，必然置於自己目光可觸、隨手可及並密切掌
      控之處，絕不脫離視線或隨意放置。本件第二級毒品甲基
      安非他命非但係在被告所有之皮包內查獲，且藏放毒品之
      處，與被告之身分證件、名片及金錢等重要物品夾放一起
      ，係僅為被告知悉且可密切掌控而隨身取出之處所，被告
      所辯查獲之第二級毒品與之無關云云，無可採信。
    2.次據搜索現場之警員甲○○證稱，搜索現場有一個客廳、
      兩間房間，廚房與客廳連在一起，一間房間放桌椅，還有
      要搬走的東西，居住的那間有床舖、衣櫥，客廳是電視、
      桌子、沙發、小桌椅、櫃子，搜索現場還未搬空，客廳有
      些凌亂，一間房間仍有居住，有被告及乙○○之衣服，有
      請乙○○自行出示皮夾、衣物供搜索，之後在乙○○身上
      查獲1包安非他命等語（本院卷(二)第44、45頁），足認搜
      索現場尚未完全清空，仍有家具、衣物等可供藏放重要物
      品，若本件查獲毒品確係乙○○所持有，其有居住之房間
      可資藏置，亦可放在隨身衣物、皮夾內，應不致於脫離其
      管領而放置在與其無何關係之被告皮包內。
    3.綜上所述，并參以警員甲○○所證述，執行搜索，持搜索
      票進入時，被告看到警察顯得很緊張之反應，若扣案之毒
      品與被告無何干係，被告自可泰然自若而無情緒波動，應
      認本件扣案之毒品係被告所有。
  (六)辯護意旨另以：被告持名片到處販賣冰淇淋，名片上有手機
    號碼，不特定人均可知悉被告手機號碼，丙○○前因竊取被
    告內衣褲遭被告斥責挾怨報復作不實指控，並常以電話騷擾
    被告云云，並舉證人乙○○證稱：丙○○係其鄰居，曾經至
    其住處2、3次，後來丙○○偷被告內衣褲，和被告發生爭執
    ，被告說要報警，其制止被告後，丙○○就時常在晚上7、8
    點或11、12點至其住處聊天，丙○○經常打電話邀被告出去
    吃點心等語。惟查：
    1.被告最初於警詢先則供述不認識丙○○，與之亦無任何財
      物糾紛及仇怨，於偵查中亦稱不認識丙○○，警察向其說
      的名字其不認識云云，嗣則於本院準備程序中改稱與丙○○係鄰居，曾制止丙○○偷內褲所以遭挾怨報復云云；然
      於警詢之際，員警已提示係依據丙○○所稱向被告購買第
      二級毒品安非他命而查獲被告等情，果丙○○確係因竊盜
      一事而生怨於被告並挾怨誣攀被告，被告理應儘早向警方
      陳明上情，竟遲至本院訊問時始為如此供述，已與日常事
      理有悖。
    2.再證人丙○○於警詢、偵查中明確供述向被告購買毒品，
      於本院審理中亦陳稱有該購買毒品之情事，雖其所供時間
      、次數及金額稍有差別，然衡情證人丙○○向被告購買安
      非他命時實無預想日後將出庭作證，難期有刻意記憶之情
      ，毋寧係記憶所不及，核與常情無違，自難僅因稍有不符
      ，即遽認所供述向被告購買毒品之基本事實，有所歧異。
      況證人丙○○於偵查、審理中均具結作證，如為虛偽之證
      言，將受有偽證罪刑責之訴追，其證言之真實性、憑信性
      自因證人具結及於審理中透過交互詰問而有所擔保，其證
      言自堪採信。
    3.又證人丙○○否認曾因竊取被告內衣褲與被告發生爭執，
      非挾怨報復等語（本院卷(二)第61頁反面），辯護意旨雖稱
      ，丙○○在95年間竊取被告內衣褲後，即時常打電話騷擾
      被告，惟據泛亞電信股份有限公司提供之行動電話門號00
      00000000號之雙向通聯記錄，被告使用之行動電話000000
      0000號曾於95年10月6日、同年11月9日、同年11月22日、
      同年11月26日主動撥打丙○○使用之行動電話，若被告確
      與丙○○有前述仇怨，自無主動致電丙○○之可能，而證
      人乙○○證述係其持被告手機主動打電話和丙○○閒話家
      常，每次均有30分鐘至1小時之久，惟據通聯紀錄所示，
      每次0000000000號主動發話與丙○○門號之通話時間僅數
      秒而已，顯見證人乙○○所言，係事後迴護被告而不可採
      信，足認上開通聯均為被告親自撥打，辯護人所指證人丙○○係挾怨報復一情，即屬無據。被告確曾販賣安非他命
      予證人丙○○之事實，應堪認定。
  (七)被告及辯護意旨再以：被告以販賣冰淇淋為業，有正當職業
    ，不會販賣安非他命云云，並舉證人乙○○為證，於審理中
    證稱：被告因為作冰淇淋生意向其租一間房間，工廠設在該
    處，放置冰櫃，做冰淇淋的機器放在外面陽台，被告會外出
    推銷，有人訂貨她就送貨，被告會使用名片，上面寫丁○，
    有電話號碼及地址，一盒盒放在客廳桌上，曾看過客人晚上
    11 、12點找上門找被告買冰淇淋。惟查，證人丙○○證稱
    ：其不知道被告在賣冰淇淋，未曾看過客人向被告買冰淇淋
    ，亦未向被告購買冰淇淋等語（本院卷(二)第58、60頁）；證
    人甲○○到庭具結證稱：執行搜索勤務時，該處未看到冰淇
    淋，未看到任何與冰淇淋有關之事物，房子外面陽台上亦未
    看到製作冰淇淋機器等語（本院卷(二)第45頁）。若被告確實
    以販賣冰淇淋為業，有客人訂貨即須外出送貨，營業處所必
    定儲存相當數量之冰淇淋，並放置足以製造及保存冰淇淋之
    機器，惟該處卻無任何相關物品，被告是否確以販賣冰淇淋
    為業，已屬可疑，況縱有正常職業，不必然代表不會犯罪，
    不願意鋌而走險賺取暴利，被告明知甲基安非他命係第二級
    毒品，為政府查緝甚嚴之違禁物品，當知販賣第二級毒品所
    應負之重大刑責，且甲基安非他命價格昂貴，被告與丙○○
    非親故至交，果其無營利意圖，實無必要甘冒被查獲販賣毒
    品之重罪，4度提供甲基安非他命之理，其為營利而販賣予
    丙○○之意圖至為灼然。是被告所辯有正當職業云云，縱屬
    實在，亦與其是否犯罪無涉。
  (八)綜上所述，本件事證已臻明確，被告所辯不足採信，犯行堪
    以認定，應依法論科。
二、核被告所為，係犯毒品危害防制條例第4條第2項販賣毒品罪
    。被告販賣第二級毒品甲基安非他命前後持有第二級毒品甲
    基安非他命之持有行為，為販賣之高度行為所吸收，不另論
    罪。而被告所犯販賣之數罪，雖罪名相同，惟犯意各別，應
    予分論併罰。爰審酌被告因一時貪念竟販賣第二級毒品，危
    害社會治安，助長施用毒品惡習，實不可取，惟販賣次數不
    多，數量甚微，獲利不多，犯後否認犯行等一切情狀，量處
    如主文所示之刑，並定其應執行刑。在被告住處扣得之第二
    級毒品甲基安非他命2包（合計驗餘淨重0.77公克），為查
    獲之第二級毒品，依毒品危害防制條例第18條第1項前段規
    定沒收銷燬之。又扣案之甲基安非他命送鑑定時，經鑑定機
    關取0.02公克鑑驗用罄，此部分已非違禁物，爰不予以宣告
    沒收之，附此敘明。另包裹上開甲基安非他命包裝袋2個，
    係用於包裹毒品，防止其裸露、潮濕，便於攜帶施用，屬被
    告所有，供其販賣毒品所用之物，又此等物品本質上尚可供
    其他用途使用，並非專供施用毒品之器具，應依刑法第38
    條第1項第2款之規定，宣告沒收之。門號0000000000號行動
    電話（含SIM卡）屬被告所有，用以聯繫販賣毒品事宜，有
    通聯記錄及通聯調閱查詢單各1件可按，是該行動電話為供
    本件犯罪所用之物，雖未扣案，仍應依毒品危害防制條例第
    19條第1項規定宣告沒收，如不能或無法沒收，應追徵其價
    額。被告販賣第二級毒品4次，每次交易最低各獲得3,000元
    之代價，總計被告販賣第二級毒品所得為12,000元，均依毒
    品危害防制條例第19條第1項規定宣告沒收，全部或一部不
    能沒收時，以其財產抵償之。
據上論斷，應依刑事訴訟法第299條第1項前段，毒品危害防制條
例第4條第2項、第18條第1項前段、第19條第1項，刑法第11條、
第38條第1項第2款、第51條第5款，判決如主文。
本案經檢察官楊冀華到庭執行職務
中　　華　　民　　國　　96　　年　　11　　月　　19　　日
　　　　　　　　　刑事第七庭    審判長法　官  梁耀鑌
                                      法  官  孫正華
                                      法  官  徐淑芬
以上正本證明與原本無異。
如不服本判決，應於判決送達後10日內向本院提出上訴狀（應抄
附繕本）。告訴人或被害人如對於本判決不服者，應具備理由請
求檢察官上訴，其上訴期間之計算係以檢察官收受判決正本之日
期為準。
                                      書記官  廖純瑜
中　　華　　民　　國　　96　　年　　11　　月　　19　　日
附錄本案論罪科刑法條全文
毒品危害防制條例第4條
製造、運輸、販賣第一級毒品者，處死刑或無期徒刑；處無期徒
刑者，得併科新臺幣1千萬元以下罰金。
製造、運輸、販賣第二級毒品者，處無期徒刑或7年以上有期徒
刑，得併科新臺幣7百萬元以下罰金。
製造、運輸、販賣第三級毒品者，處5年以上有期徒刑，得併科
新臺幣5百萬元以下罰金。
製造、運輸、販賣第四級毒品者，處3年以上10年以下有期徒刑
，得併科新臺幣3百萬元以下罰金。
製造、運輸、販賣專供製造或施用毒品之器具者，處1年以上7年
以下有期徒刑，得併科新臺幣1百萬元以下罰金。
前五項之未遂犯罰之。
附表：
┌──┬────┬─────┬────────────────────┐
│編號│犯罪時間│  罪  名  │            宣告刑（含從刑）            │
├──┼────┼─────┼────────────────────┤
│1   │95年10月│販賣第二級│有期徒刑柒年貳月，扣案之第二級毒品貳包（│
│    │23日晚間│毒品罪    │驗餘淨重零點柒柒公克）沒收銷燬，扣案包裝│
│    │9時14分 │          │上開毒品之空袋貳個、使用門號0000000000號│
│    │許      │          │之行動電話壹具（含SIM卡）及犯罪所得新臺 │
│    │        │          │幣參仟元均沒收，如全部或一部不能沒收時，│
│    │        │          │行動電話追徵其價額，犯罪所得以其財產抵償│
│    │        │          │之。                                    │
├──┼────┼─────┼────────────────────┤
│2   │96年11月│販賣第二級│有期徒刑柒年貳月，扣案之第二級毒品貳包（│
│    │12日晚間│毒品罪    │驗餘淨重零點柒柒公克）沒收銷燬，扣案包裝│
│    │10時33分│          │上開毒品之空袋貳個、使用門號0000000000號│
│    │許      │          │之行動電話壹具（含SIM卡）及犯罪所得新臺 │
│    │        │          │幣參仟元均沒收，如全部或一部不能沒收時，│
│    │        │          │行動電話追徵其價額，犯罪所得以其財產抵償│
│    │        │          │之。                                    │
├──┼────┼─────┼────────────────────┤
│3   │96年11月│販賣第二級│有期徒刑柒年貳月，扣案之第二級毒品貳包（│
│    │22日晚間│毒品罪    │驗餘淨重零點柒柒公克）沒收銷燬，扣案包裝│
│    │11時55分│          │上開毒品之空袋貳個、使用門號0000000000號│
│    │許      │          │之行動電話壹具（含SIM卡）及犯罪所得新臺 │
│    │        │          │幣參仟元均沒收，如全部或一部不能沒收時，│
│    │        │          │行動電話追徵其價額，犯罪所得以其財產抵償│
│    │        │          │之。                                    │
├──┼────┼─────┼────────────────────┤
│4   │96年11月│販賣第二級│有期徒刑柒年貳月，扣案之第二級毒品貳包（│
│    │26日晚間│毒品罪    │驗餘淨重零點柒柒公克）沒收銷燬，扣案包裝│
│    │11時29分│          │上開毒品之空袋貳個、使用門號0000000000號│
│    │許      │          │之行動電話壹具（含SIM卡）及犯罪所得新臺 │
│    │        │          │幣參仟元均沒收，如全部或一部不能沒收時，│
│    │        │          │行動電話追徵其價額，犯罪所得以其財產抵償│
│    │        │          │之。                                    │
└──┴────┴─────┴────────────────────┘
